臺灣士林地方法院交通事件裁定
原處分機關　臺北市交通事件裁決所
異　議　人
即受處分人　蔡華卿
上列異議人即受處分人因違反道路交通管理處罰條例案件，對於
臺北市交通裁決所於附表編號1 至編號11所示裁決日期所為之11
件處分（原處分案號詳如附表編號1 至編號11所示）聲明異議，
本院裁定如下：
    主  文
異議均駁回。
    理  由
一、原處分意旨以異議人即受處分人蔡華卿如附表編號1 至編號
    11所示時、地，有如附表編號1 至編號11之違規行為，各裁
    罰如附表編號1 至編號11所示。受處分人聲明異議意旨略以
    ：受處分人於臺北市○○區○○路742 號經營機車零件多年
    ，屢遭員警以在道路停放待售或待修車輛為由開單舉發，惟
    受處分人之配偶於上址經營機車行，使用騎樓維修機車，經
    士林分局以涉犯竊佔罪移送偵辦，業於民國92年5 月12日經
    檢察官不起訴處分，可徵原處分以相同情節裁罰係屬違誤，
    況隔鄰之744 號亦在馬路上停放車輛營業，員警選擇性辦案
    ，請求撤銷原處分云云。
二、按受處分人不服道路交通管理處罰條例第8 條所定主管機關
    所為之處罰者，得於接到裁決書之翌日起20日內，向管轄地
    方法院聲明異議；交通法庭認聲明異議不合法律上之程式，
    且無從補正者，應以裁定駁回之，道路交通管理處罰條例第
    87條第1 項、道路交通案件處理辦法第18條前段定有明文。
    次按依道路交通管理處罰條例第87條規定向管轄法院聲明異
    議之期間，自裁決送達之翌日起算，並得依法扣除在途期間
    及聲請回復原狀，道路交通案件處理辦法第12條亦定有明文
    。又違反道路交通管理事件，有關文書送達之程序，依行政
    程序法之規定；送達，於應受送達人之住居所、事務所或營
    業所為之；於送達處所不獲會晤應受送達人時，得將文書付
    與有辨別事理能力之同居人、受僱人或應送達處所之接收郵
    件人員；送達，不能依前2 條規定為之者，得將文書寄存送
    達地之地方自治或警察機關，並作送達通知書兩份，1 份黏
    貼於應受送達人住居所、事務所、營業所或其就業處所門首
    ，另1 份交由鄰居轉交或置於該送達處所信箱或其他適當位
    置，以為送達；前項情形，由郵政機關為送達者，得將文書
    寄存於送達地之郵政機關，違反道路交通管理事件統一裁罰
    基準及處理細則第5 條、行政程序法第72條第1 項前段、第
    73條第1 項及第74條第1 項、第2 項分別定有明文。另按訴
    訟文書之寄存送達，民事訴訟法第138 條第2 項及行政訴訟
    法第73條第3 項均規定自寄存之日起經10日發生效力，此因
    受送達人未必能即時領取訴訟文書而知悉其內容，故特設此
    規定以保障其權益；行政程序法雖未有如前述之規定，但基
    於保障應受送達人權益之同一理由，解釋上應認為有上開規
    定之類推適用。
三、經查，本件原處分機關於如附表編號1 至編號11所示「裁決
    日期」所為之裁決書，經交由郵政機關向受處分人設於臺北
    市○○區○○路46巷16之1 號4 樓住所送達，因未獲會晤受
    處分人亦無受領文書之同居人、受僱人或應受送達處所接受
    郵件人員，而將該送達文書以寄存送達之方式，各於附表編
    號1 至編號11「原處分裁決書送達日期」欄所之日期寄存於
    83支局，有上開裁決書、臺北市交通事件裁決所送達證書影
    本各11紙在卷可參（本院卷第19至29頁、第33至43頁，詳如
    附表所示），又受處分人之住居所自91年6 月7 日即設於上
    址，有戶役政連結作業系統查詢資料1 紙在卷可稽（本院卷
    第32頁），堪認原處分裁決書各於附表編號1 至編號11所示
    日期合法寄存送達予受處分人，又受處分人上開住所位於原
    處分機關所在地之臺北市，依法院訴訟當事人在途期間標準
    第4 條第1 項第1 款之規定，無須扣除在途期間，是受處分
    人對該裁決如有不服，依法應於附表編號1 至編號11之寄存
    送達日期加計10日後起算之20日內聲明異議。惟受處分人遲
    至100 年6 月15日始向本院遞狀聲明異議，有蓋用本院收文
    章之聲明異議狀可證（本院卷第4 頁），受處分人並供稱其
    於100 年6 月15日具狀聲明異議之前，未曾向原處分機關提
    出任何聲明異議等語（本院卷第50頁背面），依附表編號1
    至編號11所示原處分寄存送達日期分別為95年2 月8 日、97
    年8 月29日、98年3 月26日，足見受處分人於100 年6 月15
    日始聲明異議，顯已逾前揭法定期間。受處分人復供稱：伊
    有實際住在上址戶籍地，並已居住7 、8 年之久，伊每天很
    早出門，很晚回家，郵局離其住處很遠，伊沒有到郵局去領
    裁決書等語（本院卷第50頁背面、第51頁正面），可徵原處
    分裁決書以寄存送達方式合法送達受處分人，受處分人怠於
    前往郵政機關領取，應自行承擔未於法定期限內主張權利之
    風險，尚非得據此否認上開寄存送達之效力。綜上，受處分
    人就附表編號1 至編號11之原處分聲明異議，已逾前揭期限
    ，顯不合法律上程式，且無從補正，揆諸首揭說明，自應將
    受處分人之異議均予駁回。又本件既已逾聲明異議之法定救
    濟期間，本院自無從為實體審查，附此敘明。
據上論斷，依道路交通事件處理辦法第17條前段，裁定如主文。
中    華    民    國  100     年    7     月    29    日
                    交通法庭法  官  陳美彤
以上正本證明與原本無異
如不服本裁定應於送達後5日內向本院提出抗告狀
                            書記官  吳旻玲
中    華    民    國   100    年    8     月    1     日
【附表】
┌─┬────┬──────┬──────────┬────┬───────┐
│編│本院案號│原處分裁決書│原處分意旨          │原處分裁│原處分裁決書送│
│號│        │案號        │                    │決日期  │達日期        │
├─┼────┼──────┼──────────┼────┼───────┤
│1 │100 年度│北市裁催字第│蔡華卿於97年5 月10日│97年8 月│97年8 月29日（│
│  │交聲字第│裁22-AEW1833│22時15分許，將車號CI│18日    │寄存送達，本院│
│  │538號   │57號（本院卷│T-328 號重型機車停放│        │卷第29頁）    │
│  │        │第41頁，舉發│在臺北市○○區○○路│        │              │
│  │        │通知單於本院│742 號消防栓前，經警│        │              │
│  │        │卷第5頁）   │舉發「在消防栓停車」│        │              │
│  │        │            │之違規，依道路交通管│        │              │
│  │        │            │理處罰條例第56條第1 │        │              │
│  │        │            │項第3 款，處罰鍰新臺│        │              │
│  │        │            │幣1,200 元。        │        │              │
├─┼────┼──────┼──────────┼────┼───────┤
│2 │100 年度│北市裁催字第│蔡華卿於96年11月14日│98年3 月│98年3 月26日（│
│  │交聲字第│裁22-AEV4655│19時許，將車號TT-444│19日    │寄存送達，本院│
│  │539 號  │73號（本院卷│號汽車停放在臺北市士│        │卷第28頁）    │
│  │        │第42頁，舉發│林區○○路742 號前，│        │              │
│  │        │通知單於本院│經警舉發「汽車所有人│        │              │
│  │        │卷第6 頁）  │在道路上停放3 輛以下│        │              │
│  │        │            │待售或承修車輛」之違│        │              │
│  │        │            │規，依道路交通管理處│        │              │
│  │        │            │罰條例第57條第1 項（│        │              │
│  │        │            │原處分誤載為第1 款）│        │              │
│  │        │            │，處罰鍰新臺幣4,800 │        │              │
│  │        │            │元。                │        │              │
├─┼────┼──────┼──────────┼────┼───────┤
│3 │100 年度│北市裁催字第│蔡華卿於96年7 月3 日│98年3 月│98年3 月26日  │
│  │交聲字第│裁22-AEV7803│上午10時15分許，將車│19日    │（寄存送達，本│
│  │540 號  │74號（本院卷│號TT-444 號 汽車停放│        │院卷第27頁）  │
│  │        │第43頁，舉發│在臺北市○○區○○路│        │              │
│  │        │通知單於本院│742 號前，經警舉發「│        │              │
│  │        │卷第7 頁）  │汽車所有人在道路上停│        │              │
│  │        │            │放3 輛以下待售或承修│        │              │
│  │        │            │車輛」之違規，依道路│        │              │
│  │        │            │交通管理處罰條例第57│        │              │
│  │        │            │條第1 項（原處分誤載│        │              │
│  │        │            │為第1 款），處罰鍰新│        │              │
│  │        │            │臺幣4,800 元。      │        │              │
├─┼────┼──────┼──────────┼────┼───────┤
│4 │100 年度│北市裁催字第│蔡華卿於96年3 月21日│96年6 月│98年3 月26日  │
│  │交聲字第│裁22-AEV1365│上午11時5 分許，將車│29日    │（寄存送達，本│
│  │541 號  │43號（本院卷│號TT-444 號 汽車停放│        │院卷第26頁）  │
│  │        │第40頁，舉發│在臺北市○○區○○路│        │              │
│  │        │通知單於本院│742 號前，經警舉發「│        │              │
│  │        │卷第8 頁）  │汽車修理業在道路上停│        │              │
│  │        │            │放3 輛以下待售或承修│        │              │
│  │        │            │車輛」之違規，依道路│        │              │
│  │        │            │交通管理處罰條例第57│        │              │
│  │        │            │條第1 項（原處分誤載│        │              │
│  │        │            │為第1 款），處罰鍰新│        │              │
│  │        │            │臺幣4,800 元。      │        │              │
├─┼────┼──────┼──────────┼────┼───────┤
│5 │100 年度│北市裁催字第│蔡華卿於91年8 月28日│95年1 月│95年2 月8 日  │
│  │交聲字第│裁22-ABX7147│20時50分許，將車號TT│26日    │（寄存送達，本│
│  │542 號  │97號（本院卷│-444號汽車停放在臺北│        │院卷第25頁）  │
│  │        │第33頁，舉發│市○○區○○路742號 │        │              │
│  │        │通知單於本院│前，經警舉發「汽車買│        │              │
│  │        │卷第9 頁）  │賣業在道路上停放4 輛│        │              │
│  │        │            │以上待售或承修車輛」│        │              │
│  │        │            │之違規，依道路交通管│        │              │
│  │        │            │理處罰條例第57條第1 │        │              │
│  │        │            │項（原處分誤載為第1 │        │              │
│  │        │            │款），處罰鍰新臺幣4,│        │              │
│  │        │            │800 元。            │        │              │
├─┼────┼──────┼──────────┼────┼───────┤
│6 │100 年度│北市裁催字第│蔡華卿於91年8 月9 日│95年1 月│95年2 月8 日  │
│  │交聲字第│裁22-ABY2369│上午12時24分許，將車│26日    │（寄存送達，本│
│  │543 號  │98號（本院卷│號TT-444 號 汽車停放│        │院卷第24頁）  │
│  │        │第36頁，舉發│在臺北市○○區○○路│        │              │
│  │        │通知單於本院│742 號前，經警舉發「│        │              │
│  │        │卷第10頁）  │汽車買賣業在道路上停│        │              │
│  │        │            │放3 輛以下待售車輛」│        │              │
│  │        │            │之違規，依道路交通管│        │              │
│  │        │            │理處罰條例第57條第1 │        │              │
│  │        │            │項（原處分誤載為第1 │        │              │
│  │        │            │款），處罰鍰新臺幣4,│        │              │
│  │        │            │800 元。            │        │              │
├─┼────┼──────┼──────────┼────┼───────┤
│7 │100 年度│北市裁催字第│蔡華卿於89年6 月27日│95年1 月│95年2 月8 日  │
│  │交聲字第│裁22-ABU1067│18時許，將車號TT-444│26日    │（寄存送達，本│
│  │544 號  │12號（本院卷│號汽車停放在臺北市士│        │院卷第23頁）  │
│  │        │第39頁，舉發│林區○○路742 號前，│        │              │
│  │        │通知單於本院│經警舉發「汽車買賣業│        │              │
│  │        │卷第11頁）  │或修理業在道路上停放│        │              │
│  │        │            │待售或承銷車輛」之違│        │              │
│  │        │            │規，依道路交通管理處│        │              │
│  │        │            │罰條例第57條第1 項，│        │              │
│  │        │            │處罰鍰新臺幣4,800 元│        │              │
│  │        │            │。                  │        │              │
├─┼────┼──────┼──────────┼────┼───────┤
│8 │100 年度│北市裁催字第│蔡華卿於89年6 月17日│95年1 月│95年2 月8 日  │
│  │交聲字第│裁22-ABU6321│14時許，將車號TT-444│26日    │（寄存送達，本│
│  │545 號  │14號（本院卷│號汽車停放在臺北市士│        │院卷第22頁）  │
│  │        │第38頁，舉發│林區○○路742 號前，│        │              │
│  │        │通知單於本院│經警舉發「汽車買賣業│        │              │
│  │        │卷第12頁）  │或修理業在道路上停放│        │              │
│  │        │            │待售或承銷車輛」之違│        │              │
│  │        │            │規，依道路交通管理處│        │              │
│  │        │            │罰條例第57條第1 項，│        │              │
│  │        │            │處罰鍰新臺幣4,800 元│        │              │
│  │        │            │。                  │        │              │
├─┼────┼──────┼──────────┼────┼───────┤
│9 │100 年度│北市裁催字第│蔡華卿於89年6 月15日│95年1 月│95年2 月8 日  │
│  │交聲字第│裁22-ABU6315│22時30分許，將車號TT│26日    │（寄存送達，本│
│  │546 號  │16號（本院卷│-444號汽車停放在臺北│        │院卷第21頁）  │
│  │        │第37頁，舉發│市○○區○○路742號 │        │              │
│  │        │通知單於本院│前，經警舉發「汽車買│        │              │
│  │        │卷第13頁）  │賣業或修理業在道路上│        │              │
│  │        │            │停放待售或承銷車輛」│        │              │
│  │        │            │之違規，依道路交通管│        │              │
│  │        │            │理處罰條例第57條第1 │        │              │
│  │        │            │項，處罰鍰新臺幣4,80│        │              │
│  │        │            │0 元。              │        │              │
├─┼────┼──────┼──────────┼────┼───────┤
│10│100 年度│北市裁催字第│蔡華卿於89年4 月15日│95年1 月│95年2 月8 日  │
│  │交聲字第│裁00-000000 │14時45分許，將車號TT│26日    │（寄存送達，本│
│  │547 號  │號（本院卷第│-444號汽車停放在臺北│        │院卷第20頁）  │
│  │        │35頁，舉發通│市○○區○○路742號 │        │              │
│  │        │知單於本院卷│前，經警舉發「汽車買│        │              │
│  │        │第14頁）    │賣業或修理業在道路上│        │              │
│  │        │            │停放待售或承銷車輛」│        │              │
│  │        │            │之違規，依道路交通管│        │              │
│  │        │            │理處罰條例第57條第1 │        │              │
│  │        │            │項，處罰鍰新臺幣4,80│        │              │
│  │        │            │0 元。              │        │              │
├─┼────┼──────┼──────────┼────┼───────┤
│11│100 年度│北市裁催字第│蔡華卿於89年3 月17日│95年1 月│95年2 月8 日  │
│  │交聲字第│裁00-00000號│10時56分許，將車號TT│26日    │（寄存送達，本│
│  │548 號  │（本院卷第34│-444號汽車停放在臺北│        │院卷第19頁）  │
│  │        │頁，舉發通知│市○○區○○路742 號│        │              │
│  │        │單於本院卷第│前，經警舉發「汽車買│        │              │
│  │        │15 頁 ）    │賣業或修理業在道路上│        │              │
│  │        │            │停放待售或承銷車輛」│        │              │
│  │        │            │之違規，爰依道路交通│        │              │
│  │        │            │管理處罰條例第57條第│        │              │
│  │        │            │1 項，處罰鍰新臺幣4,│        │              │
│  │        │            │800 元。            │        │              │
└─┴────┴──────┴──────────┴────┴───────┘